# 关于营销渠道作价投资的问题

提问人：大老曹 时间：2019-03-13 15:37:31
请教各位老师，投资方是否可以以自己的营销渠道（比如线下超市门店）作价投资其他公司？
我自己心里感觉没底，网上查了半天有人说可以，有人说不可以。看了《资产评估执业准则——无形资产》第十四条明确了 “销售网络，客户关系”作为可辨认无形资产进行评估，那么是否又说明可以作为无形资产入账了呢？
会计准则解释第 5 号也仅仅非同一控制下关于被购买方账面未确认的无形资产问题。按照解释 5 号的规定好像又不太行。

回答人：chenyiwei
从法律上讲，对公司的出资必须符合《公司法》《公司登记管理条例》的规定。虽然营销渠道本身是有价值的，但直接用作对公司的注资，增加被投资公司的注册资本和实收资本，仍存在法律障碍。
实务中一般采用变通方法，例如先用现金出资，被投资公司再用该现金向本企业购买营销渠道；或者约定要将营销渠道投入，但不体现在实收资本总额中，但确定各方股东的股权比例时仍考虑该部分营销渠道的价值。

提问人：搬运工 时间：2019-03-14 13:31:15
请教陈版，如果先现金出资再用现金去购买营销渠道，投资企业和被投资企业对于这笔交易分别应如何进行会计处理呢？

回答人：chenyiwei
投资方按无形资产处置处理，确认资产处置损益；被投资企业按购买无形资产处理。